Inventaris van de Memories van Successie van Zuid-Holland, 1806-1927
Nationaal Archief, Den Haag
- ARCHIEVEN VAN DE AMBTENAREN BELAST MET DE INVORDERING VAN DE BELASTING OP HET RECHT VAN SUCCESSIE, 1806-1900 (1926), 2
  - Ontvangers van de successierechten, 1818-1927, 2.4
    - Kantoor Alphen aan de Rijn, 2.4.01
      - 'Tafel V-bis', van kantoor Alphen: alfabetisch register van overledenen, met aantekening van de afhandeling der nalatenschap en met verwijzing naar de memories van successie., 1856-1926; 2451-2468, 7071-7078; 26 delen
        - 1874 mei - 1876 feb., 2460
        - 1876 mrt. - 1878 feb., 2461
        - 1878 mrt. - 1879 dec., 2462
        - 1880 jan. - 1881 dec., 2463
        - 1882 jan. - 1884 juni, 2464
        - 1884 juli - 1886 dec., 2465
        - 1887 jan. - 1889 dec., 2466
        - 1890 jan. - 1894 dec., 2467
        - 1895 jan. - 1901 dec., 2468
        - 1902 jan. - 1908 dec., 7071
        - 1909 jan. - 1911 dec., 7072
        - 1912 feb. - 1913 mei, 7073
        - 1916 apr. - dec., 7074
        - 1918 juni - 1919 mrt., 7075
        - 1920 okt. - 1922 nov., 7076
        - 1923 mrt. - 1926 mei, 7077
        - 1926 juli - dec., 7078
      - 'Tafel VI' van kantoor Alphen: register van testamenten voor een notaris verleden in de jaren 1883-1926 en van testamenten voor een notaris verleden in de jaren 1818-1882, waarvan de testateur in 1883 nog niet was overleden, alfabetisch op naam van de testateur geregistreerd., (1818) 1883 - 1926; 2468.1-2468.9; 11 delen
        - A - Bo, 2468.1
        - Br - Geer, 2468.2
        - Gees - Hon en Hooge(n)boom, Hooge(n)doorn, Hooge(n)dijk en Hooge(n)veen, 2468.3
        - Hoo - Kle, behalve Hooge(n)boom, Hooge(n)doorn, Hooge(n)dijk en Hooge(n)veen, 2468.4
        - Kli - Lee, behalve Leeuwen (vrl.), 2468.5
        - Leeuwen (vrl.) en Lef - Ni, 2468.6
        - No - Roe, 2468.7
        - Rof - Sp, 2468.8
        - St - Verg, 2468.9
        - Verh - Wa, 2468.10
        - We - Z, 2468.11
    - Kantoor Brielle, 2.4.02
      - 'Memories van successie', akten van vaststelling van het recht van successie en van overgang bij overlijden, met stukken betreffende die vaststelling, 1818-1827, 1833-1837 juni, 1843 juli-1858, 1860-1864, 1866-1869, 1874-1875, 1878-1892 en 1894-1927., 1818-1927; div.nrs.; 66 banden, 2 pakken, 4 films
        - 1818, 2469
        - 1819, 2470
        - 1820, 2471
        - 1821, 2472
        - 1822, 2473
        - 1823, 2474
        - 1824, 2475
        - 1825, 2476
        - 1826 jan. - juni en juli - sep., memorienrs. 1 - 393, 2477
        - 1826 juli - sep., vanaf memorienr. 394, en okt. - dec., 2478
        - 1827 jan. - juni, 2479
        - 1827 juli - dec., 2480
        - 1833 jan. - juni, 2481
        - 1833 juli - dec., memorienrs. 1 - 269, 2482
        - 1833 juli - dec., memorienrs. 270 - 360, 2483
        - 1834 jan. - juni, 2484
        - 1834 juli - dec., memorienrs. 1 - 186, 2485
        - 1834 juli - dec., memorienrs. 187 - 420, 2486
        - 1835 jan. - juni, 2487
        - 1835 juli - dec., 2488
        - 1836 jan. - juni, 2489
        - 1836 juli - dec., 2490
        - 1837 jan. - juni, 2491
        - 1843 juli - dec., 2492
        - 1844 jan. - juni, 2493
        - 1844 juli - dec., 2494
        - 1845, 2495
        - 1846, 2496
        - 1847, 2497
        - 1848, 2498
        - 1849, 2499
        - 1850, 2500
        - 1851-1852, 2501; 1 pak
        - 1853-1854, 2502; 1 pak
        - 1855, 2503
        - 1856, memorienrs. 4661 - 5233, 2504
        - 1857, memorienrs. 5236 - 5993, 2505
        - 1858, memorienrs. 5997 - 6785, 2506
        - 1860 - 1861, memorienrs. 7720 - 9069, 2507
        - 1862, memorienrs. 9057 - 9833, 2508
        - 1863, memorienrs. 9845 - 2/496, 2509
        - 1864, memorienrs. 2/ 503 - 1267, 2510
        - 1866, memorienrs. 2/2020 - 2735, 2511
        - 1867, memorienrs. 2/2763 - 3538, 2512
        - 1868, memorienrs. 2/3554 - 4317, 2513
        - 1869, memorienrs. 2/4320 - 4975, 2514
        - 1874 - 1875, memorienrs. 2/7916 - 9206, 2515
        - 1878 - 1879, memorienrs. 3/583 - 1796, 2516
        - 1880, memorienrs. 3/1812 - 2567, 2517
        - 1881, memorienrs. 3/2569 - 3219, 2518
        - 1882, memorienrs. 3/3220 - 3761, 2519
        - 1883, memorienrs. 3/3772 - 4461, 2520
        - 1884 - 1885, memorienrs. 3/4469 - 5643, 2521
        - 1886, memorienrs. 3/5645 - 6324, 2522
        - 1887 - 1888, memorienrs. 3/6328 - 7422, 2523
        - 1889, memorienrs. 3/7438 - 8069, 2524
        - 1890, memorienrs. 3/8077 - 8687, 2525
        - 1891, memorienrs. 3/8688 - 9271, 2526
        - 1892, memorienrs. 3/9274 - 9858, 2527
        - 1894, memorienrs. 4/425 - 915, 2528
        - 1895, memorienrs. 4/ 917 - 1443, 2529
        - 1896, memorienrs. 4/1461 - 1930, 2530
        - 1897, memorienrs. 4/1933 - 2391, 2531
        - 1898, memorienrs. 4/2398 - 2829, 2532
        - 1899, memorienrs. 4/2834 - 3386, 2533
        - 1900, memorienrs. 4/3321 - 3758, 2534
        - 1901, memorienrs. 4/3765 - 4211, 5748
        - 1902, memorienrs. 4/4218 - 4618, 5749
        - 1903, memorienrs. 4/4621 t/m 1904 - 4/5144, 7218A; 1 film
        - 1904, memorienrs. 4/5145 t/m 1912 - 4/8283, 7219; 1 film
        - 1913, memorienrs. 4/8285 t/m 1920 - 5/1214, 7220; 1 film
        - 1921, memorienrs. 5/1220 t/m 1927 - 5/3419, 7221; 1 film
      - 'Tafel V-bis' van kantoor Brielle: alfabetisch register van overledenen, met aantekening van de afhandeling der nalatenschap en met verwijzing naar de memories van successie., 1856-1923; 2535-2544, 7079-7081; 13 delen
        - 1856 jan. - 1858 sep., 2535
        - 1858 okt. - 1861 feb., 2536
        - 1861 mrt. - 1863 dec., 2537
        - 1864 jan. - 1866 okt., 2538
        - 1872 feb. - 1875 mei, 2539
        - 1875 juni - 1879 mrt., 2540
          De overgang van inv.nr. 2540 naar 2541 verschilt per letter.
        - 1878 apr. - 1881 dec., 2541
        - 1882 jan. - 1885 juni, 2542
          Voor de letter H: 1881 september-1885 juni.
        - 1885 juli - 1888 dec., 2543
        - 1889 jan. - 1896 okt., 2544
        - 1897 mrt. - 1909 dec., 7079
        - 1910 jan. - 1920 dec., 7080
        - 1921 mrt. - 1923 dec., 7081
      - 'Tafel VI' van kantoor Brielle: register van testamenten voor een notaris verleden in de jaren 1882-1926 en van testamenten voor een notaris verleden in de jaren 1818-1881, waarvan de testateur in 1882 nog niet was overleden, alfabetisch op naam van de testateur geregistreerd., (1818) 1882 - 1926; 2545-2550; 6 delen
        - A - Ek, 2545
        - El - Kk, 2546
        - Kl - M, 2547
        - N - So, 2548
        - Aanvullingen op inv.nrs. 2547-2548 wat betreft namen beginnend met Man, Mol en Ref-Ren, 2549
        - Sp - Z, 2550
    - Kantoor Delft, 2.4.03
      - 'Memories van successie', akten van vaststelling van het recht van successie en van overgang bij overlijden, met stukken betreffende die vaststelling., 1818-1927; div.nrs.; 259 banden
        - 1818 jan. - mrt., 2551
        - 1818 apr. - juni, 2552
        - 1818 juli - sep., 2553
        - 1818 okt. - dec., 2554
        - 1819 jan. - mrt., 2555
        - 1819 apr. - juni, 2556
        - 1819 juli - sep., 2557
        - 1819 okt. - dec., 2558
        - 1820 jan. - mrt., 2559
        - 1820 apr. - juni, 2560
        - 1820 juli - sep., 2561
        - 1820 okt. - dec., 2562
        - 1821 jan. - mrt., 2563
        - 1821 apr. - juni, 2564
        - 1821 juli - sep., 2565
        - 1821 okt. - dec., 2566
        - 1822 jan. - mrt., 2567
        - 1822 apr. - juni, 2568
        - 1822 juli - sep., 2569
        - 1822 okt. - dec., 2570
        - 1823 jan. - mrt., 2571
        - 1823 apr. - juni, 2572
        - 1823 juli - sep., 2573
        - 1823 okt. - dec., 2574
        - 1824 jan. - mrt., 2575
        - 1824 apr. - juni, 2576
        - 1824 juli - sep., 2577
        - 1824 okt. - dec., 2578
        - 1825 jan. - mrt., 2579
        - 1825 apr. - juni, 2580
        - 1825 juli - sep., 2581
        - 1825 okt. - dec., 2582
        - 1826 jan. - mrt., 2583
        - 1826 apr. - juni, 2584
        - 1826 juli - sep., 2585
        - 1826 okt. - dec., 2586
        - 1827 jan. - mrt., 2587
        - 1827 apr. - juni, 2588
        - 1827 juli - sep., 2589
        - 1827 okt. - dec., 2590
        - 1828 jan. - mrt., 2591
        - 1828 apr. - juni, 2592
        - 1828 juli - sep., 2593
        - 1828 okt. - dec., 2594
        - 1829 jan. - mrt., lijsten van overledenen en memorienrs. l - 69, 2595
        - 1829 jan. - mrt., memorienrs. 70 - 128 en bewijzen van onvermogen, 2596
        - 1829 apr. - juni, lijsten van overledenen en memorienrs. l - 76, 2597
        - 1829 apr. - juni, memorienrs. 77 - 128 en bewijzen van onvermogen, 2598
        - 1829 juli - sep., lijsten van overledenen en memorienrs. 1 - 72, 2599
        - 1829 juli - sep., memorienrs. 73 - 129 en bewijzen van onvermogen, 2600
        - 1829 okt. - dec., 2601
        - 1830 jan. - mrt., 2602
        - 1830 apr. - juni, 2603
        - 1830 juli - sep., 2604
        - 1830 okt. - dec., 2605
        - 1831 jan. - mrt., 2606
        - 1831 apr. - juni, 2607
        - 1831 juli - sep., 2608
        - 1831 okt. - dec., 2609
        - 1832 jan. - mrt., 2610
        - 1832 apr. - juni, 2611
        - 1832 juli - sep., 2612
        - 1832 okt. - dec., 2613
        - 1833 jan. - mrt., 2614
        - 1833 apr. - juni, 2615
        - 1833 juli - sep., lijsten van overledenen en memorienrs. 1 - 103, 2616
        - 1833 juli - sep., memories 104 - 204 en bewijzen van onvermogen, 2617
        - 1833 okt. - dec., 2618
        - 1834 jan. - mrt., 2619
        - 1834 apr. - juni, 2620
        - 1834 juli - sep., 2621
        - 1834 okt. - dec., 2622
        - 1835 jan. - mrt., 2623
        - 1835 apr. - juni, 2624
        - 1835 juli - sep., lijsten van overledenen en memorienrs. 1 - 67, 2625
        - 1835 juli - sep., memorienrs. 68 - 151 en bewijzen van onvermogen, 2626
        - 1835 okt. - dec., lijsten van overledenen en memorienrs. 1 - 58, 2627
        - 1835 okt. - dec., memorienrs. 59 - 134 en bewijzen van onvermogen, 2628
        - 1836 jan. - mrt., lijsten van overledenen en memorienrs. 1 - 59, 2629
        - 1836 jan. - mrt., memorienrs. 60 - 126 en bewijzen van onvermogen, 2630
        - 1836 apr. - juni, 2631
        - 1836 juli - sep., 2632
        - 1836 okt. - dec., 2633
        - 1837 jan. - mrt., lijsten van overledenen en memorienrs. 1 - 106, 2634
        - 1837 jan. - mrt., memorienrs. 107 - 185 en bewijzen van onvermogen, 2635
        - 1837 apr. - juni, lijsten van overledenen en memorienrs. 1 - 94, 2636
        - 1837 apr. - juni, memorienrs. 95 - 156 en bewijzen van onvermogen, 2637
        - 1837 juli - sep., 2638
        - 1837 okt. - dec., 2639
        - 1838 jan. - mrt., lijsten van overledenen en memorienrs. 1 - 78, 2640
        - 1838 jan. - mrt., memorienrs. 79 - 146 en bewijzen van onvermogen, 2641
        - 1838 apr. - juni, 2642
        - 1838 juli - sep., 2643
        - 1838 okt. - dec., 2644
        - 1839 jan. - mrt., 2645
        - 1839 apr. - juni, 2646
        - 1839 juli - sep., 2647
        - 1839 okt. - dec., 2648
        - 1840 jan. - mrt., lijsten van overledenen en memorienrs. 1 - 79, 2649
        - 1840 jan. - mrt., memories nrs. 80 - 132 en bewijzen van onvermogen, 2650
        - 1840 apr. - juni, lijsten van overledenen en memorienrs. 1 - 87, 2651
        - 1840 apr. - juni, memorienrs. 88 - 143 en bewijzen van onvermogen, 2652
        - 1840 juli - sep., 2653
        - 1840 okt. - dec., 2654
        - 1841 jan. - mrt., lijsten van overledenen en memorienrs. 1 - 74, 2655
        - 1841 jan. - mrt., memorienrs. 75 - 133 en bewijzen van onvermogen, 2656
        - 1841 apr. - juni, 2657
        - 1841 juli - sep., 2658
        - 1841 okt. - dec., 2659
        - 1842 jan. - mrt., 2660
        - 1842 apr. - juni, 2661
        - 1842 juli - sep., 2662
        - 1842 okt. - dec., 2663
        - 1843 jan. - mrt., 2664
        - 1843 apr. - juni, 2665
        - 1843 juli - sep., 2666
        - 1843 okt. - dec., 2667
        - 1844 jan. - mrt., 2668
        - 1844 apr. - juni, 2669
        - 1844 juli - sep., 2670
        - 1844 okt. - dec., 2671
        - 1845 jan. - mrt., 2672
        - 1845 apr. - juni, 2673
        - 1845 juli - sep., 2674
        - 1845 okt. - dec., 2675
        - 1846 jan. - mrt., 2676
        - 1846 apr. - juni, 2677
        - 1846 juli - sep., 2678
        - 1846 okt. - dec., 2679
        - 1847 jan. - mrt., 2680
        - 1847 apr. - juni, 2681
        - 1847 juli - sep., 2682
        - 1847 okt. - dec., 2683
        - 1848 jan. - mrt., 2684
        - 1848 apr. - juni, 2685
        - 1848 juli - sep., 2686
        - 1848 okt. - dec., 2687
        - 1849 jan. - juni, 2688
        - 1849 juli - dec., 2689
        - 1850, 2690
        - 1851, 2691
        - 1852, 2692
        - 1853, 2693
        - 1854, 2694
        - 1855 jan. - sep., 2695
        - 1855 sep. - dec., 2696
        - 1856, memorienrs. 9853 - 11020, 2697
        - 1857, memorienrs. 11056 - 11708, 2698
        - 1857, memorienrs. 11712 - 12280, 2699
        - 1858, memorienrs. 2/2 - 662, 2700
        - 1858, memorienrs. 2/663 - 1344, 2701
        - 1859 jan. - juni, memorienrs. 2/1349 - 1989, 2702
        - 1859 juli - dec., memorienrs. 2/1994 - 3031, 2703
        - 1860, memorienrs. 2/3041 - 5098, 2704
        - 1861, memorienrs. 2/5108 - 6341, 2705
        - 1862, memorienrs. 2/6354 - 7569, 2706
        - 1863, memorienrs. 2/7596 - 8967, 2707
        - 1864, memorienrs. 2/8973 - 3/315, 2708
        - 1865, memorienrs. 3/329 - 1774, 2709
        - 1866, memorienrs. 3/1782 - 3775, 2710
        - 1867, memorienrs. 3/3785 - 5134, 2711
        - 1868, memorienrs. 3/5162 - 6503, 2712
        - 1869, memorienrs. 3/6520 - 7944, 2713
        - 1870, memorienrs. 3/7963 - 9427, 2714
        - 1871, memorienrs. 4/258 - 1326, 2715
        - 1872, memorienrs. 4/1333 - 2632, 2716
        - 1873, memorienrs. 4/2647 - 4203, 2717
        - 1874, memorienrs. 4/4217 - 5541, 2718
        - 1875, memorienrs. 4/5549 - 7023, 2719
        - 1876, memorienrs. 4/7052 - 8463, 2720
        - 1877, memorienrs. 4/8468 - 9892, 2721
        - 1878, memorienrs. 4/9894 - 5/1374, 2722
        - 1879, memorienrs. 5/1375 - 2860, 2723
        - 1880, memorienrs. 5/2866 - 4451, 2724
        - 1881, memorienrs. 5/4452 - 5829, 2725
        - 1882 jan. - juni, memorienrs. 5/5883 - 6495, 2726
        - 1882 juli - dec., memorienrs. 5/6513 - 7047, 2727
        - 1883, memorienrs. 5/7048 - 8570, 2728
        - 1884, memorienrs. 5/8577 - 6/28, 2729
        - 1885, memorienrs. 6/29 - 1614, 2730
        - 1886, memorienrs. 6/16 l 5 - 3224, 2731
        - 1887, memorienrs. 6 /3229 - 4544, 2732
        - 1888, memorienrs. 6/4553 - 5881, 2733
        - 1889, memorienrs. 6/5882 - 7232, 2734
        - 1890, memorienrs. 6/7251 - 8657, 2735
        - 1891, memorienrs. 6/8658 - 7/41, 2736
        - 1892, memorienrs. 7/47 - 1489, 2737
        - 1893, memorienrs. 7/ 1512 - 2902, 2738
        - 1894, memorienrs. 7/2910 - 3538, 2739
        - 1894, memorienrs. 7/3541 - 4247, 2740
        - 1895 jan. - juni, memorienrs. 7/4273 - 5025, 2741
        - 1895 juli - dec., memorienrs. 7/5028 - 5598, 2742
        - 1896 jan. - juni, memorienrs. 7/5602 - 6251, 2743
        - 1896 juli - dec., memorienrs. 7/6259 - 6931, 2744
        - 1897 jan. - juni, memorienrs. 7/6945 - 7563, 2745
        - 1897 juli - dec., memorienrs. 7/7573 - 8208, 2746
        - 1898 jan. - juni, memorienrs. 7/8230 - 8809, 2747
        - 1898 juli - dec., memorienrs. 7/8819 - 9478, 2748
        - 1899 jan. - juni, memorienrs. 7/9485 - 8/130, 2749
        - 1899 juli - dec., memorienrs. 8/132 - 730, 2750
        - 1900 jan. - juni, memorienrs. 8/737 - 1447, 2751
        - 1900 juli - dec., memorienrs. 8/l448 - 2022, 2752
        - 1901, memorienrs. 8/2024 - 2623, 5750
        - 1901, memorienrs. 8/2628 - 3359, 5751
        - 1902, memorienrs. 8/3364 - 4073, 5752
        - 1902, memorienrs. 8/4106 - 4661, 5753
        - 1903 jan. 1 - juni 17, memorienrs. 8/4674 - 5326, 6417
        - 1903 juli 3 - dec. 31, memorienrs. 8/5341 - 5919, 6418
        - 1904 jan. 6 - juni 10, memorienrs. 8/5931 - 6544, 6419
        - 1904 juli 5 - dec. 30, memorienrs. 8/6575 - 7266, 6420
        - 1905 jan. 6 - juli 1, memorienrs. 8/7273 - 7947, 6421
        - 1905 juli 3 - dec. 18, memorienrs. 8/7952 - 8530, 6422
        - 1906 jan. 1 - apr. 30, memorienrs. 8/8546 - 9067, 6423
        - 1906 apr. 28 - dec. 31, memorienrs. 8/9068 - 9918, 6424
        - 1907 jan. 5 - mei 20, memorienrs. 8/9928 - 9/510, 6425
        - 1907 mei 24 - dec. 23, memorienrs. 9/514 - 1227, 6426
        - 1908 jan. 1 - apr. 11, memorienrs. 9/1244 - 1974, 6427
        - 1908 juli 3 - dec. 2, memorienrs. 9/1979 - 2544, 6428
        - 1908 dec. 31 - 1909 jan. 14, memorienrs. 9/2555 - 3225, 6429
        - 1909 juli 9 - dec. 8, memorienrs. 9/3240 - 3753, 6430
        - 1909 dec. 31 - 1910 juni 6, memorienrs. 9/3774 - 4410, 6431
        - 1910 juni 8 - dec. 5, memorienrs. 9/4412 - 5118, 6432
        - 1911 jan. 6 - juni 1, memorienrs. 9/5141 - 5704, 6433
        - 1911 juli 7 - dec. 30, memorienrs. 9/5722 - 6415, 6434
        - 1912 jan. 17 - apr. 11, memorienrs. 9/6460 - 6772, 6435
          23 oktober 1911, memorienrs. 9/6422.
        - 1912 apr. 14 - juni 30, memorienrs. 9/6774 - 7052, 6436
        - 1912 juli 6 - dec. 31, memorienrs. 9/7060 - 7611, 6437
        - 1913 jan. 3 - feb. 2, memorienrs. 9/7614 - 7822, 6438
        - 1913 feb. 11 - juni 10, memorienrs. 9/7823 - 8214, 6439
        - 1913 juli 4 - dec. 31, memorienrs. 9/8226 - 8828, 6440
        - 1914 jan. 3 - juni 30, memorienrs. 9/8834 - 9442, 6441
        - 1914 juli 3 - nov. 29, memorienrs. 9/9445 - 10/90, 6442
        - 1915 jan. 6 - juni 13, memorienrs. 10/110 - 732, 6443
        - 1915 juli 2 - dec. 23, memorienrs. 10/736 - 1317, 6444
        - 1916 jan. 10 - juni 21, memorienrs. 10/1339 - 1975, 6445
        - 1916 juli 1 - dec. 21, memorienrs. 10/1996 - 2627, 6446
        - 1917 jan. 3 - juni 27, memorienrs. 10/2642 - 3483, 6447
        - 1917 juli 5 - dec. 29, memorienrs. 10/3449 - 4175, 6448
        - 1917 dec. 31 - 1918 mei 30, memorienrs. 10/4181 - 4841, 6449
        - 1918 juni 2 - okt. 31, memorienrs. 10/4844 - 5427, 6450
        - 1918 nov. 2 - dec. 1, memorienrs. 10/5436 - 6925, 6451
        - 1919 jan. 3 - juni 13, memorienrs. 10/6012 - 6925, 6452
          31 oktober 1918, memorienr. 10/6926 en 31 december 1918, memorienr. 10/6927.
        - 1919 juli 3 - dec. 1, memorienrs. 10/6931 - 7631, 6453
        - 1920 jan. 11 - juni 29, memorienrs. 10/7655 - 8420, 6454
          2 oktober 1917, memorienr. 10/7636.
        - 1920 juni 30 - dec. 19, memorienrs. 10/8430 - 9031, 6455
        - 1921 jan. 1 - juni 19, memorienrs. 10/9053 - 9702, 6456
          12 november 1920, memorienr. 10/9704.
        - 1921 juni 29 - dec. 28, memorienrs. 10/9708 - 11/304, 6457
        - 1921 okt. 9 - 1922 juni 9, memorienrs. 11/306 - 1058, 6458
        - 1922 juni 29 - 1923 jan. 13, memorienrs. 11/1066 - 1582, 6459
        - 1923 juli 1 - mei 30, memorienrs. 11/2231 - 2695, 6460
        - 1922 dec. 31 - 1923 juni 1, memorienrs. 11/1586 - 2215, 6461
          19 december 1922, memorienr. 11/2229.
        - 1924 jan. 6 - juni 14, memorienrs. 11/2704 - 3280, 6462
        - 1924 juli 7 - okt. 7, memorienrs. 11/3294 - 3722, 6463
          17 december 1923, memorienr. 11/3722a.
        - 1924 dec. 31 - 1925 juni 8, memorienrs. 11/3724 - 4208, 6464
        - 1925 juli 25 - dec. 20, memorienrs. 11/4220 - 4701, 6465
          17 september 1924, memorienr. 11/4211 - 4212.
        - 1925 jan. 26 - juni 17, memorienrs. 11/4702 - 5252, 6466
          30 april 1925, memorienr. 11/4702 en 28 april 1925, memorienr. 11/4705.
        - 1926 juni 29 - dec. 23, memorienrs. 10/5261 - 5716, 6467
          28 april 1926, memorienr. 11/5722.
        - 1927 jan. 2 - juni 21, memorienrs. 11/5738 - 6297, 6468
        - 1927 juli 1 - dec. 23, memorienrs. 11/6300 - 6786, 6469
      - 'Tafel V-bis' van kantoor Delft: alfabetisch register van overledenen, met aantekening van de afhandeling der nalatenschap en met verwijzing naar de memories van successie., 1856-1926; 2753-2778, 7082-7089; 34 delen
        - 1856 jan. - 1857 dec., 2753
        - 1858 jan. - 1859 apr., 2754
        - 1859 mei - 1860 apr., 2755
        - 1860 mei - 1861 dec., 2756
        - 1862 jan. - 1863 aug., 2757
        - 1863 sep. - 1865 mrt., 2758
        - 1865 apr. - 1866 juni, 2759
        - 1866 juli - 1867 dec., 2760
        - 1868 jan. - 1869 sep., 2761
        - 1869 okt. - 1871 mrt., 2762
        - 1871 apr. - 1872 aug., 2763
        - 1872 sep. - 1873 dec., 2764
        - 1874 jan. - 1875 juli, 2765
        - 1875 aug. - 1877 mrt., 2766
        - 1877 apr. - 1878 aug., 2767
        - 1878 sep. - 1880 jan., 2768
        - 1880 feb. - 1881 juli, 2769
        - 1881 juli - 1883 apr., 2770
        - 1883 mei - 1884 sep., 2771
        - 1884 okt. - 1886 jan., 2772
        - 1886 feb. - dec., 2773
        - 1887 jan. - 1888 mrt., 2774
        - 1888 apr. - 1889 nov., 2775
        - 1889 dec. - 1892 jan., 2776
        - 1892 feb. - 1894 okt., 2777
        - 1894 nov. - 1898 juli, 2778
        - 1898 aug. - 1901 nov., 7082
        - 1901 dec. - 1905 dec., 7083
        - 1906 feb. - 1910 mrt., 7084
        - 1910 apr. - 1914 apr., 7085
        - 1914 mei - 1918 apr., 7086
        - 1918 mrt. - dec., 7087
        - 1919 aug. - 1923 jan., 7088
        - 1923 mrt. - 1926 nov., 7089
      - 'Tafel VI' van kantoor Delft: register van testamenten voor een notaris verleden in de jaren 1882-1926 en van testamenten voor een notaris verleden in de jaren 1818 -1881, waarvan de testateur in 1882 nog niet was overleden, alfabetisch op naam van de testateur geregistreerd., (1818) 1882 - 1926; 2779-2797; 19 delen
        - A - Ber, 2779
        - Berg - Bor, 2780
        - Bos - Ca, 2781
        - Ce - Dijk, 2782
        - Dijk - Ged, 2783
        - Gee - Hal, 2784
        - Ham - Hou, 2785
        - Hov - Kao, 2786
        - Kap - Kop, 2787
        - Kor - Lee, 2788
        - Leeuw - Mer, 2789
        - Mes - Ok, 2790
        - Ol - Poz, 2791
        - Pra - Rijz, 2792
        - Sa - Som, 2793
        - Son - Tiz, 2794
        - Tj - Vera, 2795
        - Verb - Wek, 2796
        - Wel - Zij, 2797
    - Kantoor Dordrecht, 2.4.04
      - 'Memories van successie', akten van vaststelling van het recht van successie en van overgang bij overlijden, met stukken betreffende die vaststelling., 1818-1927; div.nrs.; 171 banden, 8 films
        De inv.nrs. 2798-2810 bevatten niet de memories van de in de aangegeven periode overledenen, maar de memories die in de aangegeven periode zijn ingeleverd. De inv.nrs. 2811-2964 bevatten zoals gebruikelijk de memories van de in de aangegeven periode overledenen.
        - 1818, 2798
        - 1819, 2799
        - 1820, 2800
        - 1821, 2801
        - 1822, 2802
        - 1823, 2803
        - 1820 - 1823, lijsten van overledenen, 2804
        - 1824, 2805
        - 1825, 2806
        - 1826, 2807
        - 1827, 2808
        - 1824 - 1827, lijsten van overledenen, 2809
        - 1828, 2810
          Bevat de in 1828 ingeleverde memories van personen die voor 1828 zijn overleden.
        - 1828 jan. - mrt., 2811
        - 1828 apr. - juni, 2812
        - 1828 juli - sep., 2813
        - 1828 okt. - dec., 2814
        - 1829 jan. - mrt., 2815
        - 1829 apr. - juni, 2816
        - 1829 juli - sep., 2817
        - 1829 okt. - dec., 2818
        - 1830 jan. - mrt., 2819
        - 1830 apr. - juni, 2820
        - 1830 juli - sep., 2821
        - 1830 okt. - dec., 2822
        - 1831 jan. - mrt., 2823
        - 1831 apr. - juni, 2824
        - 1831 juli - sep., 2825
        - 1831 okt. - dec., 2826
        - 1832 jan. - mrt., 2827
        - 1832 apr. - juni, 2828
        - 1832 juli - sep., 2829
        - 1832 okt. - dec., 2830
        - 1833 jan. - mrt., 2831